【裁判字號】    90,易,578
【裁判日期】    900817
【裁判案由】    竊盜
【裁判全文】
臺灣新竹地方法院刑事判決                            九十年度易字第五七八號
    公  訴  人  臺灣新竹地方法院檢察署檢察官
    被      告  乙○○
右列被告因贓物案件，經檢察官提起公訴（九十年度偵字第六八０號），本院判決如
左：
    主  文
乙○○牙保贓物，累犯，處有期徒刑參月，如易科罰金，以參佰元折算壹日。
    事  實
一、乙○○曾因違反醉藥品管理條例案件，經台灣高等法院判處有期徒刑四月確定，
    於民國（下同）八十六年四月十四日入監執行，同年七月五日易科罰金繳清執行
    完畢。詎仍不知悔改，明知丁○○（本院另案審理中）所持有之ＤＶＤ、擴大器
    各一台及德基半導體公司股票五張，均屬來路不明之贓物（該ＤＶＤ、擴大器各
    一台及德基半導體公司股票五張，係丁○○於八十九年二月初某日，在新竹縣竹
    東鎮○○路一０一號十二樓丙○○住處所竊得），竟於八十九年二月上旬某日，
    在其新竹縣竹東鎮○○路○段一六一巷二弄九號住處，受丁○○之託代為牙保贓
物。同年二月中旬某日，乙○○夥同不知情之陳福來，循電視廣告以新台幣（下
    同）十八萬四千四百四十五元之價格，將前開德基半導體公司股票五張出售予不
    知情之甲○○，並將所得款項中一萬二千元朋分予陳福來，三萬元交由丁○○，
    餘款留供己用。嗣於八十九年六月十六日，乙○○自覺上開非行不該，而主動向
    新竹縣警察局竹東分局刑事組偵查員謝世國自首犯罪，並陳述犯罪經過而接受裁
    判，再帶同警方至其前開住處起出ＤＶＤ、擴大器各一台及花用剩餘贓款九萬三
    千五百元。
二、案經新竹縣警察局竹東分局報請臺灣新竹地方法院檢察署檢察官偵查起訴。
    理  由
一、右揭事實，業據被告乙○○迭於偵、審中坦承不諱，核與證人陳福來、甲○○於
    警訊所陳相符。又證人丁○○雖否認竊取並交付前開贓物予被告，惟查，前開Ｄ
    ＶＤ、擴大器各一台及德基半導體公司股票五張，均係丙○○所有，於八十九年
    二月初某日，在新竹縣竹東鎮○○路一０一號十二樓丙○○住處失竊之事實，業
    據被害人丙○○於警、偵訊時指述甚詳，並有贓物認領保管收據一紙在卷可稽，
    證人丁○○毗鄰被害人丙○○住於新竹縣竹東鎮○○路一０三號十二樓，業據其
    於偵查中自承在卷，於八十九年四月二十六日二十時三十分許，復經警在丁○○
    前開住處查獲被害人丙○○同日失竊之聯強牌個人電腦一組而為檢察官提起公訴
    （八十八年度偵字第七三三八號、八十九年度偵字第一九０三、二七六四）於本
    院審理中，有起訴書影本一份附卷可稽，足見被告乙○○自白前開物品為證人丁○○交付託其轉賣等語為真正。而前開物品為證人丁○○所竊取之贓物亦堪認定
    。是被告受託牙保贓物犯行，洵堪認定。
二、核被告乙○○所為，係犯刑法第三百四十九條第二項之牙保贓物罪。公訴人以被
    告係以五千元向丁○○購買前開ＤＶＤ及擴大器各一台，認被告係犯故買贓物罪
    。惟查被告係受託收受前開贓物代為兜售已如前述，於售出德基半導體公司股票
    五張得款十八萬四千四百四十五元，將其中三萬元朋分予丁○○，雖將前開ＤＶ
    Ｄ及擴大器留供己用，惟並未另行支付五千元予丁○○等情，業據被告於本院供
    述甚明，是認被告上開所為，應係牙保贓物而已，起訴法條尚有未洽，唯起訴之
    社會基本事實相同，起訴法條應予變更。又被告曾因違反醉藥品管理條例案件，
    經台灣高等法院判處有期徒刑四月確定，於八十六年四月十四日入監執行，同年
    七月五日易科罰金繳清執行完畢，有臺灣高等法院被告全國前案紀錄表及臺灣新
    竹地方法院檢察署刑案資料查註紀錄表在卷可稽，其於前述有期徒刑執行完畢後
    ，五年以內再犯本件有期徒刑以上之罪，為累犯，應依刑法第四十七條規定加重
    其刑。又被告於犯罪未發覺前，主動向新竹縣警察局竹東分局刑事組偵查員謝世
    國自首犯罪，並陳述犯罪經過而接受裁判之事實，業據被告自承在卷，並經證人
    即承辦警員謝世國結證屬實，爰依刑法第六十二條前段之規定減輕其刑，並先加
    後減之。爰審酌被告犯罪動機、手段、目的，已知贓物仍為牙保，使被害人難以
    追回遭竊之物，所生損害及其犯罪後坦承犯行，態度良好等一切情狀，量處如主
    文所示之刑，並諭知易科罰金之折算標準，以示懲儆。末查被告於行為後，刑法
    第四十一條業於九十年一月四日修正為「犯最重本刑為五年以下有期徒刑以下之
    刑之罪，而受六月以下有期徒刑或拘役之宣告，因身體、教育、職業、家庭之關
    係或其他正當事由，執行顯有困難者，得以一元以上三元以下折算一日，易科罰
    金。但確因不執行所宣告之刑，難收矯正之效或難以維持法秩序者，不在此限。
    」，並於同年月十日公佈施行，於同年月十二日生效，茲比較新舊法之規定，以
    變更後之新法對被告有利，依刑法第二條第一項前段之規定，自應適用裁判時之
    新法，附此敘明。
據上論斷，應依刑事訴訟法第二百九十九條第一項前段、第三百條，刑法第三百四十
九條第二項、第四十七條、第六十二條前段、第四十一條第一項前段、第二條第一項
前段，罰金罰鍰提高標準條例第一條前段、第二條，判決如主文。
本案經檢察官吳金棟到庭執行職務。
中    華    民    國      九十      年      八      月        十七      日
                                       臺灣新竹地方法院刑事第二庭
                                           法  官  楊  明  箴
右正本證明與原本無異。
如不服本判決，應於判決送達後十日內向本院提出上訴狀( 應附繕本 )，上訴於
臺灣高等法院。
                                            書記官  陳  進  楷
中    華    民    國      九十      年      八      月        十七      日
附錄論罪科刑法條：刑法第三百四十九條第二項。
搬運、寄藏、故買贓物或為牙保者，處五年以下有期徒刑、拘役或科或併科一千元以
下罰金。


司法院資訊處製作；財團法人民間司法改革基金會備份。
